【裁判字號】    91,上易,1683
【裁判日期】    920114
【裁判案由】    竊盜
【裁判全文】
臺灣高等法院高雄分院刑事判決                  九十一年度上易字第一六八三號
    上訴人即被告  乙○○  男  .
右上訴人因竊盜案件，不服臺灣高雄地方法院九十一年度易字第二四八八號中華民國
九十一年十月二十八日第一審判決（起訴案號：臺灣高雄地方法院檢察署九十一年度
偵字第一四三一二號），提起上訴，本院判決如左：
    主  文
上訴駁回。
    事  實
一、乙○○曾於民國八十五年間因違反麻醉藥品管理條例案件，經臺灣高雄地方法院
    判處有期徒刑六月確定，並於八十五年十月二十八日執行完畢，仍不知警惕，意
    圖為自己不法之所有，於九十年五月二十三日下午四時三十分許，在高雄市苓雅
    區○○○路邁克撞球店內，趁丙○○將摩托羅拉牌Ｖ三六八八型行動電話放在沙
    發椅上不注意之際，竊取丙○○所有之前開行動電話一支，得手後，將其所申請
    之門號0000000000號行動電話ＳＩＭ卡插入上開行動電話後使用。嗣
    經警據丙○○之手機序號清查出上開手機曾搭配乙○○所申請之上開門號使用，
    始查悉上情。
二、案經高雄市政府警察局苓雅分局移送臺灣高雄地方法院檢察署檢察官偵查起訴。
    理  由
一、訊之上訴人即被告乙○○對於右揭竊盜行為坦承不諱，核與被害人丙○○在警訊
    中指述失竊情節相符；被告乙○○前開0000000000號門號係於九十年
    五月十五日開通，而於九十年十一月二十日因未曾繳款，遭和信電訊股份有限公
    司停話之事實，有該公司九十一年九月二十三日函附卷可按（原審卷第二十四頁
    ），又丙○○所有前開行動電話序號於失竊後之九十年六月一日起至同年月七日
    止，曾搭配被告乙○○所申請之0000000000號門號使用，有泛亞電信
    公司ＣＤＲ通聯資料、和信電訊股份有限公司用戶申請人資料及通聯紀錄各一份
    附於警卷可稽。是被告乙○○所申請之門號0000000000號行動電話Ｓ
    ＩＭ卡確曾插入丙○○遭竊之行動電話使用，可以認定。從而本件被告之自白與
    事實相符，本件事證甲確，被告竊盜犯行堪以認定。
二、核被告乙○○所為，係犯刑法第三百二十條第一項之竊盜罪。查被告乙○○曾於
    八十五年間因違反麻醉藥品管理條例案件，經原審法院判處有期徒刑六月確定，
    並於八十五年十月二十八日執行完畢之事實，有臺灣高等法院被告全國前案紀錄
    表及臺灣高雄地方法院檢察署刑案資料查註紀錄表各一份在卷可稽，其於有期徒
    刑執行完畢後五年以內再犯本件有期徒刑以上刑之罪，為累犯，依刑法第四十七
    條規定加重其刑。
三、原審因而適用刑法第三百二十條第一項、第四十七條、第四十一條第一項，罰金
    罰鍰提高標準條例第一條前段、第二項規定，並審酌被告乙○○竊取他人手機使
    用，所竊取之物價值非鉅等一切情狀，量處如主文所示之刑，並諭知易科罰金之
    標準。經核原審認事用法俱無不合，量刑亦稱妥適，被告上訴意旨認原審量刑過
    重，空言指摘原判決不當，並無可取，為無理由，應予駁回。
據上論結，應依刑事訴訟法第三百六十八條，判決如主文。
本案經檢察官邱榮藏到庭執行職務。
中    華    民    國      九十二      年      一      月     十四   日
                              臺灣高等法院高雄分院刑事第二庭
                                  審判長法官  林正雄
                                        法官  黃壽燕
                                        法官  黃仁松
右正本證甲與原本無異。
不得上訴。
                                  法院書記官  呂甲燕
中    華    民    國      九十二      年      一      月    十四    日
附錄：本判決論罪科刑法條：
刑法第三百二十條第一項
意圖為自己不法之所有或第三人不法之所有，而竊取他人之動產者，為竊盜罪，處五
年以下有期徒刑、拘役或五百元以下罰金。


司法院資訊處製作；財團法人民間司法改革基金會備份。
